【裁判字號】    89,家訴,13
【裁判日期】    890524
【裁判案由】    確認非婚生子女
【裁判全文】
臺灣新竹地方法院民事判決  八十九年度家訴字第十三號
    原        告  丁○○
    訴訟代理  人  乙○○
    被        告  丙○○
                              .
    兼法定代理人  甲○○      .
                              .
右當事人間請求否認子女事件，本院判決如左：
    主      文
確認被告丙○○非原告與被告甲○○之婚生子女。
訴訟費用由被告負擔。
    事      實
甲、原告方面：
    一、聲明：求為判決如主文所示。
    二、陳述：查原告與被告甲○○原係夫妻，嗣於被告甲○○自民國（下同）八十
        二年七月間離家後，即未再同居，二人並於八十五年五月八日協議離婚。最
        近獲悉被告甲○○離家時與人同居並於八十五年三月十五日生下一子被告丙
        ○○，該子顯非原告所生，然因受婚生之推定，為未免血統混淆，並使被告
        丙○○能認祖歸宗，為此於法定期間提起本訴。
乙、被告方面：
    被告丙○○確非受胎自原告，係於八十九年初要報戶口時，才告知原告有此子。
    理      由
甲、程序方面：
    按關於認諾及訴訟上自認或不爭執事實之效力之規定，於否認子女之訴不適用之
    ，民事訴訟法第五百九十四條定有明文。本件被告甲○○雖同意原告之請求，然
    因否認子女事件事關公益、血緣，係屬法院應依職權調查之事項，揆諸前揭條文
    之規定，被告甲○○雖同意原告否認被告丙○○為婚生子女推定之請求，並不生
    訴訟法上認諾之效果，本院仍應依職權為調查，合先敘明。
乙、得心證之理由：
一、經本院依職權函請財團法人長庚紀念醫院就被告丙○○竹、被告甲○○與訴外人
    鄭至誠三人，鑑定親子血源關係，據該院所作之親子鑑定報告顯示：「
    ，有該院八十九年五月四日長庚院字第０一六七號函暨檢附親子鑑定報告附卷可
    按，是原告主張被告丙○○確非原告與被告甲○○所生，堪信為真實。
二、按從子女出生日回溯第一百八十一日起至第三百零二日止為受胎期間；妻之受胎
    ，係在婚姻關係存續中者，推定其所生子女為婚生子女，惟此推定如夫妻之一方
    能證明妻非自夫受胎者，得於知悉子女出生之日起，一年內提起否認之訴。民法
    第一千零六十二條第一項、第一千零六十三條分別定有明文。查原告與被告甲○
    ○係於八十五年五月八日協議離婚，而被告丙○○係於八十五年三月十五日出生
    ，自被告丙○○出生日回溯，其受胎期間在原告與被告甲○○婚姻關係之存續中
    ，揆諸前揭法條，自應推定其為原告與被告甲○○之婚生子女。再被告甲○○係
    於八十九年初因被告丙○○要報戶口始告知原告有此一子之事，亦據被告甲○○
    供明在卷，從而，原告於法定期間內提起本訴，請求判決如主文所示，為有理由
    ，應予准許。
丙、據上論結：本件原告之訴為有理由，並依民事訴訟法第七十八條、第八十五條第
    一項，判決如主文。
中      華      民      國    八十九    年      五      月    二十四    日
                                  臺灣新竹地方法院民事第一庭
                                      法      官  許  翠  玲
右為正本係照原本作成。
如對本判決上訴，須於判決送達後二十日內向本院提出上訴狀。
~B法院書記官  鄭敏郎
中      華      民      國    八十九    年      五      月    二十四    日


司法院資訊處製作；財團法人民間司法改革基金會備份。
